臺灣板橋地方法院刑事判決　　　　　　　　　　　　九十二年度訴字第二○八二號
　　公　訴　人　臺灣板橋地方法院檢察署檢察官
　　被　　　告　丙○○○股份有限公司
　　兼右代表人　甲○○
　　右二人共同
　　選任辯護人　李後政律師
　　被　　　告　丁○○
　　選任辯護人　張旭業律師
　　　　　　　　魏式瑜律師
右列被告因違反藥事法等案件，檢察官聲請簡易判決處刑（九十二年度偵字第七一九
七號）後，本院認不宜以簡易判決處刑，改適用通常程序審理，判決如左：
    主  文
丙○○○股份有限公司法人之代表人，因執行業務因過失而供應偽藥，科罰金新臺幣
伍萬元。
甲○○因過失而供應偽藥，累犯，科罰金新臺幣伍萬元，如易服勞役，以銀元參佰元
即新台幣玖佰元折算壹日。
丁○○因過失而販賣偽藥，科罰金新臺幣伍萬元，如易服勞役，以銀元參佰元即新台
幣玖佰元折算壹日。扣案之「晶白活膚霜」壹瓶沒收。
    事  實
一、甲○○係設於臺北縣三重市○○○段六○九巷十六號十號之十一丙○○○股份有
    限公司 (以下簡稱威登公司) 之負責人，曾於民國八十五年間因違反商標法案件
    ，經本院判處有期徒刑五月，如易科罰金以三百元折算一日，於八十六年五月二
    十四日准予易科罰金執行完畢，猶不知悔改，竟因執行業務，於民國九十年間，
    應注意、能注意而疏未注意，因過失將內含有未經許可擅自製造「Hydroquinone
    」成分而屬偽藥之「晶白活膚霜」化粧品約三瓶，供應給經營儷軒美容店之丁○○，丁○○亦應注意、能注意而疏未注意，因過失將內含前揭偽藥成分之「晶白
    活膚霜」化粧品擺在其店內，並販賣予不特定顧客。嗣於九十一年七月十一日上
    午十時三十分許，經臺北縣板橋市公所衛生稽查員乙○○在儷軒美容店內查獲在
    架上有擺放前述之「晶白活膚霜」化粧品，將其中一瓶扣案送驗後，始查知上情
    。
二、案經臺北縣政府函送臺灣板橋地方法院檢察署檢察官偵查起訴。
    理  由
一、右揭事實業據被告甲○○、丁○○供認不諱，且有臺北縣政府衛生局化妝品藥物
    檢查現場紀錄表影本、行政院衛生署藥物食品檢驗局九十一年九月十九日藥檢壹
    字第○九一九一一三二三二號檢驗成績書影本、雅佗‧愛戀系列產品合約書影本
    及行政院衛生署七十九年二月二十八日衛署藥字第八五四九六四號函之內容各一
    件在卷可稽，並有內含有未經許可擅自製造「Hydroquinone」成分而屬偽藥之「
    晶白活膚霜」化粧品一瓶扣案足資為證，事證明確，被告等之犯行洵堪認定。
二、被告甲○○為威登公司之代表人，因執行業務，因過失而供應偽藥，核其所為，
    係犯藥事法第八十三條第三項、第一項因過失而供應偽藥罪，被告威登公司為法
    人，其代表人即被告甲○○因執行業務犯藥事法第八十三條第三項、第一項之罪
    ，依同法第八十七條規定，應科以第八十三條第三項之罰金刑。核被告丁○○所
    為，係犯藥事法第八十三條第三項、第一項因過失而販賣偽藥罪。查被告甲○○
    曾於八十五年間因違反商標法案件，經本院判處有期徒刑五月，如易科罰金以三
    百元折算一日，於八十六年五月二十四日准予易科罰金執行完畢，有臺灣高等法
    院被告全國前案紀錄表一件在案可憑，其於前案執行完畢五年內，再犯本件有期
    徒刑以上之罪，為累犯，應依法加重其刑。爰分別審酌被告之素行狀況、犯罪動
    機、手段、目的、所生危害及犯罪後態度等一切情狀，各量處如主文所示之刑，
    並就被告甲○○、丁○○部分諭知罰金易服勞役之折算標準。扣案之「晶白活膚
    霜」一瓶為被告丁○○所有供犯罪所用之物，爰依刑法第三十八條第一項第二款
    規定併予宣告沒收。
三、公訴意旨另以：化粧品或化粧品色素足以損害人體健康者，不得輸入、製造、販
    賣、供應或意圖販賣、供應而陳列，亦明知行政院衛生署業於七十二年十一月三
    日以衛署藥字第四一六七八五號公告化粧品禁止使用「Hydroquinone」成分，因
    認被告甲○○、丁○○均另犯化粧品衛生管理條例第二十七條第一項、第二十三
    條第一項之罪嫌。經查，化粧品衛生管理條例第二十三條第一項規定「化粧品或
    化粧品色素足以損害人體健康者，中央、直轄市或縣 (市) 衛生主管機關應禁止
    其輸入、製造、販賣、供應或意圖販賣、供應而陳列；其已核准或備查者，並公
    告註銷其許可或備查證件」，同條例第二十七條第一項則規定違反第二十三條第
    一項禁止規定者，處一年以下有期徒刑、拘役或科或併科新臺幣十五萬元以下罰
    金，故前揭規定之處罰，以違反中央、直轄市或縣 (市) 衛生主管機關禁止輸入
    、製造、販賣、供應或意圖販賣、供應而陳列之規定，為其處罰條件。查公訴意
    旨所指行政院衛生署雖於七十二年十一月三日以衛署藥字第四一六七八五號公告
    輸入或製造化粧品禁止使用「Hydroquinone monobenzyl ether 」成分，但該「
    Hydroquinone monobenzyl ether 」係有別於系爭之「Hydroquinone」成分，此
    有卷附之行政院衛生署七十九年二月二十八日衛署藥字第八五四九六四號函之說
    明欄第三項可參。此外，既查無其他證據足認中央、直轄市或縣 (市) 衛生主管
    機關就化粧品使用系爭「Hydroquinone」成分者有何禁止輸入、製造、販賣、供
    應或意圖販賣、供應而陳列之規定，自無從對被告甲○○、丁○○論以化粧品衛
    生管理條例第二十七條第一項之罪責，是此部分不能證明被告甲○○、丁○○犯
    罪，然因公訴意旨認此部分與前開論處罪刑部分有想像競合犯之裁判上一罪關係
    ，基於審判不可分原則，爰不另為無罪之諭知，附此敘明。
據上論斷，應依刑事訴訟法第四百五十二條、第二百九十九條第一項前段，藥事法第
八十三條第三項、第一項、第八十七條，刑法第十一條前段、第四十七條、第四十二
條第二項、第三十八條第一項第二款，罰金罰鍰提高標準條例第二條，現行法規所定
貨幣單位折算新臺幣條例第二條，判決如主文。
本案經檢察官楊仲農到庭執行職務。
中      華      民      國    九十三    年      四      月     十三     日
                                臺灣板橋地方法院刑事第十五庭
                                    審判長法  官  王  屏  夏
                                          法  官  陳  鴻  清
                                          法  官  戴  嘉  清
右正本證明與原本無異
如不服本判決應於送達後十日內向本院提出上訴狀
                                          書記官  許  千  士
中      華      民      國    九十三    年      四      月     十三     日
附錄本案論罪科刑法條全文：
藥事法第八十三條
明知為偽藥或禁藥，而販賣、供應、調劑、運送、寄藏、牙保、轉讓或意圖販賣而陳
列者，處五年以下有期徒刑，得併科新台幣十萬元以下罰金。
犯前項之罪，因而致人於死者，處七年以上有期徒刑，致重傷者，處一年以上七年以
下有期徒刑。
因過失犯第一項之罪者，處一年以下有期徒刑、拘役或新台幣十萬元以下罰金。
第一項之未遂犯罰之。
藥事法第八十七條
法人之代表人，法人或自然人之代理人、受雇人，或其他從業人員，因執行業務，犯
第八十二條至第八十六條之罪者，除依各該條規定處罰其行為人外，對該法人或自然
人亦科以各該條之罰金。
